【裁判字號】    97,訴,1419
【裁判日期】    971107
【裁判案由】    毒品危害防制條例
【裁判全文】
臺灣臺北地方法院刑事判決              97年度訴字第1419號
公  訴  人  臺灣臺北地方法院檢察署檢察官
被      告  甲○○
                    7樓
上列被告因違反毒品危害防制條例案件，經檢察官提起公訴（九
十七年度毒偵字第二０六九號），經本院合議庭裁定改依簡式審
判程序審理，茲判決如下：
    主  文
甲○○施用第一級毒品，累犯，處有期徒刑捌月。又施用第二級
毒品，累犯，處有期徒刑肆月。應執行有期徒刑拾月。
    事  實
一、甲○○前於民國八十七年間因施用毒品案件，經臺灣南投地
    方法院於八十七年七月六日以八十七年度毒聲字第一０三號
    裁定送觀察、勒戒，因無繼續施用毒品之傾向，於八十七年
    七月十八日執畢出監；又於八十七年間因施用毒品案件，臺
    灣南投地方法院於八時七年十二月十一日以八十七年度毒聲
    字第八一四號裁定送觀察、勒戒後，因有繼續施用毒品之傾
    向，經該院以八十八年度毒聲字第九三一號裁定令入戒治處
    所強制戒治，經臺灣高等法院臺中分院於八十八年七月二十
    一日以八十八年度毒抗字第四七五號駁回抗告後確定，於八
    十八年十一月十六日停止強制戒治後出監，於八十九年六月
    四日執行完畢；另於九十三年間因施用第一級毒品及第二級
    毒品案件，經臺灣南投地方法院於九十三年七月十三日以九
    十三年度訴字第二九九號分別判處有期徒刑九月及七月確定
    ；復於九十三年間因妨害公務案件，經臺灣南投地方法院於
    九十三年八月十日以九十三年度易字第二六八號判處有期徒
    刑四月確定，上開三罪經臺灣南投地方法院於九十四年四月
    二十九日以九十四年度聲字第二０一號裁定定其應執行刑為
    有期徒刑一年六月確定，於九十五年三月二十一日縮刑期滿
    假釋出監，甫於同年六月二十八日假釋保護管束期滿執行完
    畢。詎仍不知悔改，分別於九十七年六月七日為警查獲採尿
    前二十六小時及九十六小時內某時許（不含為警查獲後採尿
    前之時間），在不詳處所，以將海洛因放入香菸中點燃吸食
    ，及將甲基安非他命放入玻璃球內燒烤吸食煙霧之方式，分
    別施用第一級毒品海洛因及第二級毒品甲基安非他命各一次
    。嗣警於九十七年六月六日晚間十時二十五分許，經由屋主
    褚廣祥同意進入其臺北市○○區○○路137巷24號2樓住處搜
    索時查獲（起訴書誤載為於九十七年六月六日晚間六時許，
    在臺北市○○區○○路123巷11號「伊倫商務會館」803號房
    間內查獲），經採集其尿液送鑑定結果，呈甲基安非他命及
    嗎啡陽性反應，而查知上情。
二、案經臺北市政府警察局中山分局報告臺灣臺北地方法院檢察
    署檢察官偵查起訴。
    理  由
一、按本件被告甲○○所犯係死刑、無期徒刑、最輕本刑為三年
    以上有期徒刑以外之罪，其於準備程序就前揭被訴事實為有
    罪之陳述，經本院告知簡式審判程序之旨，並聽取其與公訴
    人之意見後，本院合議庭認無不得或不宜改依簡式審判程序
    進行之處，爰依刑事訴訟法第二百七十三條之一第一項、第
    二百八十四條之一，裁定由受命法官獨任進行簡式審判程序
    ，合先敘明。
二、前揭犯罪事實，業據被告於警詢、偵查及本院審理時均坦承
    不諱，核與證人褚廣祥於警詢中所證被告確有施用第二級毒
    品安非他命之習慣等語相符。而被告於九十七年六月七日為
    警查獲時所採尿液，經送台灣尖端先進生技醫藥股份有限公
    司以酵素免疫分析法（ＥＩＡ）初步檢驗，再以氣相層析質
    譜儀法（ＧＣ／ＭＳ）確認檢驗結果，係呈甲基安非他命及
    嗎啡陽性反應一節，有該公司濫用藥物檢驗報告、臺北市政
    府警察局偵辦毒品案件尿液檢體委驗單各一份附卷可稽。則
    被告自白核與事實相符，應堪採信。而被告前於八十七年間
    因施用毒品案件，經臺灣南投地方法院於八十七年七月六日
    以八十七年度毒聲字第一０三號裁定送觀察、勒戒，因無繼
    續施用毒品之傾向，於八十七年七月十八日執畢出監；又於
    八十七年間因施用毒品案件，臺灣南投地方法院於八時七年
    十二月十一日以八十七年度毒聲字第八一四號裁定送觀察、
    勒戒後，因有繼續施用毒品之傾向，經該院以八十八年度毒
    聲字第九三一號裁定令入戒治處所強制戒治，經臺灣高等法
    院臺中分院於八十八年七月二十一日以八十八年度毒抗字第
    四七五號駁回抗告後確定，於八十八年十一月十六日停止強
    制戒治後出監，於八十九年六月四日執行完畢；另於九十三
    年間因施用第一級毒品及第二級毒品案件，經臺灣南投地方
    法院於九十三年七月十三日以九十三年度訴字第二九九號分
    別判處有期徒刑九月及七月確定，於九十五年三月二十一日
    縮刑期滿假釋出監，甫於同年六月二十八日假釋保護管束期
    滿執行完畢等情，有卷附臺灣高等法院被告前案紀錄表一份
    可按。則被告於強制戒治後五年內已再犯，並經依法追訴處
    罰，縱其第三次再度施用毒品之時間，在初犯經強制戒治執
    行完畢釋放五年以後，已不合於「五年後再犯」之規定，且
    因已於「五年內再犯」，顯見其再犯率甚高，原實施觀察、
    勒戒或強制戒治，已無法收其實效，即應依該條例第十條第
    一項、第二項處罰，最高法院九十七年度第五次刑事庭會議
    決議可供參考。是本件事證明確，被告犯行堪以認定，應予
    依法論科。
三、按海洛因及甲基安非他命分係毒品危害防制條例第二條第二
    項第一款、第二款所規定之第一級毒品及第二級毒品，是核
    被告所為，係犯毒品危害防制條例第十條第一項之施用第一
    級毒品海洛因罪及施用第二級毒品甲基安非他命罪。其施用
    前持有毒品海洛因及安非他命之低度行為，均為施用毒品之
    高度行為所吸收，不另論罪。被告所犯上開二罪，犯意各別
    ，行為互殊，應予分論併罰。而被告前於九十三年間因施用
    第一級毒品及第二級毒品案件，經臺灣南投地方法院於九十
    三年七月十三日以九十三年度訴字第二九九號分別判處有期
    徒刑九月及七月確定；復於九十三年間因妨害公務案件，經
    臺灣南投地方法院於九十三年八月十日以九十三年度易字第
    二六八號判處有期徒刑四月確定，上開三罪經臺灣南投地方
    法院於九十四年四月二十九日以九十四年度聲字第二０一號
    裁定定其應執行刑為有期徒刑一年六月確定，於九十五年三
    月二十一日縮刑期滿假釋出監，甫於同年六月二十八日假釋
    保護管束期滿執行完畢一節，亦有卷附臺灣高等法院被告前
    案紀錄表一份可參，其於有期徒刑執行完畢後，五年內故意
    再犯本二件有期徒刑以上之罪，均為累犯，均應依法加重其
    刑至二分之一。爰審酌被告曾因施用毒品案件多次進出監獄
    ，卻於出監後仍繼續施用第一級毒品海洛因及第二級毒品安
    非他命，顯見被告實無戒除毒癮之意，然施用毒品係自戕行
    為，對他人危害尚輕，且其犯後坦承犯行，態度良好，一再
    表達悔意等一切情狀，量處如主文所示之刑，並定其應執行
    刑，以示懲儆。
據上論斷，應依刑事訴訟法第二百七十三條之一第一項、第二百
九十九條第一項前段，毒品危害防制條例第十條第一項、第二項
，刑法第十一條前段、第四十七條第一項、第五十一條第五款，
判決如主文。
本案經檢察官楊智綸到庭執行職務。
中    華    民    國    97    年    11    月    7    日
               臺灣臺北地方法院刑事第十七庭
                              法  官  劉秀君
上正本證明與原本無異。
如不服本判決，應於判決送達後10日內向本院提出上訴狀 (應抄
附繕本)。
                              書記官  吳俊龍
中    華    民    國    97    年    11    月    7     日
附錄本案論罪科刑法條全文：
毒品危害防制條例第10條
施用第一級毒品者，處 6 月以上 5 年以下有期徒刑。
施用第二級毒品者，處 3 年以下有期徒刑。


司法院資訊處製作；財團法人民間司法改革基金會備份。
